---
title: "Rapport «ssdtools BCANZ»"
params:
  toxicant: NA
  dists: NA
  fit_dist: NA
  fit_plot: NA
  gof_table: NA
  model_average_plot: NA
  data: NA
  nboot: NA
---

```{r setup, include=FALSE}
knitr::opts_chunk$set(echo = FALSE)
library(ssdtools)
library(ggplot2)
library(knitr)
library(dplyr)
```

Ce rapport a été généré par [le progiciel «Shiny ssdtools»](https://bcgov-env.shinyapps.io/ssdtools), qui ajuste les distributions de sensibilité des espèces aux données de concentration. 
Le progiciel est construite à partir du progiciel R [ssdtools](https://cran.r-project.org/web/packages/ssdtools/) et partage les mêmes fonctionnalités.  

**La substance:** `r params$toxicant`   
**Date de création du rapport:** `r format(Sys.Date(), "%d/%m/%Y")`  
**Les distributions:** `r params$dists`  
**Version de progiciel de «ssdtools»:** `r utils::packageVersion("ssdtools")`  
**Version de progiciel de «R»:** `r gsub("R version ", "", R.version$version.string)`   

\newpage

# Représentation des courbes de distribution ajustées
```{r, message=FALSE, warning=FALSE}
params$fit_plot
```

# Tableau de l'évaluation de la qualité de l’ajustement des courbes de distribution
```{r, message=FALSE, warning=FALSE}
kable(params$gof_table) 
```
Tableau 1 : Les colonnes du tableau de l'évaluation de la qualité de l’ajustement des courbes de distributiont sont la distribution (dist), la statistique d’Anderson-Darling (ad), la statistique de Kolmogorov-Smirnov (ks), la statistique de Cramer-von-Mises (cmv), le critère d’information Akaike (aic), le critère d’information Akaike corrigé pour la taille de l’échantillon (aicc), le critère d’information Bayésien (bic), la différence entre AICc (delta) et la pondération des critères d'information AICc (coefficient de pondération). 
Le «delta» et le «coefficient de pondération» sont basés sur «aic» pour les données censurées et sur «aicc» pour les données non censurées.

\newpage

# Représentation de l'inférence multimodèle
```{r, message=FALSE, warning=FALSE}
params$model_average_plot 
```

# L’estimation de la concentration présentant un risque ou une protection
```{r, message=FALSE, warning=FALSE}
avehc <- ssd_hc(params$fit_dist, proportion = c(0.01, 0.05, 0.1, 0.2), ci = TRUE, nboot = params$nboot, min_pboot = 0.8)
avehc |>
  mutate(HCx = proportion*100,
         PCx = (1 - proportion) * 100) |> 
  dplyr::select(HCx, PCx, est, se, lcl, ucl, nboot, pboot) |>
  kable(digits = 3)
```
Tableau 2. L’estimation de la concentration présentant un risque ou une protection. 
«HCx» est le % d'espèces affectées ; «PCx» est le % d'espèces protégées ; «est» est l'estimation de la concentration moyennée par le modèle ; «se» est l'erreur standard de l'estimation basée sur le bootstrap ; «lcl» et «ucl» sont les limites de confiance inférieure et supérieure de 95 % basées sur le bootstrap ; «nboot» est le nombre d'échantillons bootstrap ; «pboot» est la proportion d'échantillons bootstrap qui ont convergé. 
L'estimation moyenne du modèle est calculée en traitant la distribution comme une distribution de mélange unique et pondérée. 
Les distributions dont la différence AIC absolue est supérieure à un delta par défaut de 9,21 (correspondant à un poids ne dépassant pas 0,01) sont exclues avant le bootstrap.

\newpage

# Données introduites
```{r, message=FALSE, warning=FALSE}
kable(params$data)
```

