<!--
Copyright 2015-2025 Province of British Columbia
Copyright 2021 Environment and Climate Change Canada
Copyright 2023-2025 Australian Government Department of Climate Change,
Energy, the Environment and Water

   Licensed under the Apache License, Version 2.0 (the "License");
   you may not use this file except in compliance with the License.
   You may obtain a copy of the License at

      https://www.apache.org/licenses/LICENSE-2.0

   Unless required by applicable law or agreed to in writing, software
   distributed under the License is distributed on an "AS IS" BASIS,
   WITHOUT WARRANTIES OR CONDITIONS OF ANY KIND, either express or implied.
   See the License for the specific language governing permissions and
   limitations under the License.
-->

---
title: "Rapport «ssdtools BCANZ»"
params:
  toxicant: NA
  dists: NA
  fit_plot: NA
  gof_table: NA
  model_average_plot: NA
  pred_cl: NA
  data: NA
---

```{r setup, include=FALSE}
knitr::opts_chunk$set(echo = FALSE)
library(ssdtools)
library(ggplot2)
library(knitr)
library(dplyr)
library(kableExtra)
```

Ce rapport a été généré par [le progiciel «Shiny ssdtools»](https://bcgov-env.shinyapps.io/ssdtools), qui ajuste les distributions de sensibilité des espèces aux données de concentration. 
Le progiciel est construite à partir du progiciel R [ssdtools](https://cran.r-project.org/web/packages/ssdtools/) et partage les mêmes fonctionnalités.  

**La substance:** `r params$toxicant`   
**Date de création du rapport:** `r format(Sys.Date(), "%Y-%m-%d")`  
**Les distributions:** `r params$dists`  
**Version de progiciel de «ssdtools»:** `r utils::packageVersion("ssdtools")`  
**Version de progiciel de «shinyssdtools»:** `r utils::packageVersion("shinyssdtools")`  
**Version de progiciel de «R»:** `r gsub("R version ", "", R.version$version.string)`   

\newpage

# Représentation des courbes de distribution ajustées
```{r, message=FALSE, warning=FALSE}
params$fit_plot
```

# Tableau de l'évaluation de la qualité de l'ajustement des courbes de distribution
```{r, message=FALSE, warning=FALSE}
kable(params$gof_table) %>%
  kable_styling(full_width = FALSE)
```

Tableau 1 : Statistiques de qualité d'ajustement. « dist » est le nom de la distribution; « npars » est le nombre de paramètres; « nobs » est le nombre d'observations; « log_lik » est la log-vraisemblance; « aic » est le critère d'information d'Akaike; « aicc » est le critère d'information d'Akaike corrigé pour la taille de l'échantillon; « delta » correspond aux différences de critère d'information; « wt » correspond aux poids des critères d'information; « bic » est le critère d'information bayésien; « ad » est la statistique d'Anderson-Darling; « ks » est la statistique de Kolmogorov-Smirnov; « cvm » est la statistique de Cramér-von Mises. Les valeurs « delta » et « wt » sont basées sur « aic » pour les données censurées et sur « aicc » pour les données non censurées.

\newpage

# Représentation de l'inférence multimodèle
```{r, message=FALSE, warning=FALSE}
params$model_average_plot 
```

# L'estimation de la concentration présentant un risque ou une protection
```{r, message=FALSE, warning=FALSE}
params$pred_cl |>
  kable(digits = 3) %>%
  kable_styling(full_width = FALSE)
```

Tableau 2. L'estimation de la concentration présentant un risque ou une protection. 
«HCx» est le % d'espèces affectées ; «PCx» est le % d'espèces protégées ; «est» est l'estimation de la concentration moyennée par le modèle ; «se» est l'erreur standard de l'estimation basée sur le bootstrap ; «lcl» et «ucl» sont les limites de confiance inférieure et supérieure de 95 % basées sur le bootstrap ; «nboot» est le nombre d'simulations bootstrap ; «pboot» est la proportion d'simulations bootstrap qui ont convergé. 
L'estimation moyenne du modèle est calculée en traitant la distribution comme une distribution de mélange unique et pondérée. 
Les distributions dont la différence AIC absolue est supérieure à un delta par défaut de 9,21 (correspondant à un poids ne dépassant pas 0,01) sont exclues avant le bootstrap.

\newpage

# Données introduites
```{r, message=FALSE, warning=FALSE}
kable(params$data) %>%
  kable_styling(full_width = FALSE)
```

